【裁判字號】    97,訴,1808
【裁判日期】    971126
【裁判案由】    偽造有價證券等
【裁判全文】
臺灣臺北地方法院刑事判決      九十七年度訴字第一八○八號
公  訴  人  臺灣臺北地方法院檢察署檢察官
被      告  甲○○
選任辯護人  吳鴻奎律師
上列被告因偽造有價證券案件，經檢察官提起公訴（九十六年度
偵續字第八號），本院判決如下：
    主  文
甲○○共同意圖供行使之用，而偽造有價證券，處有期徒刑年
貳月。
如附表所示偽造之署押共拾貳枚，及如附件所示偽造之本票壹紙
，均沒收之。
    事  實
一、甲○○係瀧擎國際有限公司（下稱瀧擎公司）之負責人，其
    因瀧擎公司亟需資金周轉，竟夥同其配偶戊○○（檢察官另
    案偵辦中）及另一真實姓名年籍不詳之成年男子，共同基於
    行使偽造私文書之概括犯意聯絡，及意圖供行使之用，而偽
    造有價證券、意圖為自己不法所有之犯意聯絡，利用丙○○
    於民國九十三年十二月間，委由其代辦銀行貸款，而取得丙○○之身分證件、在職證明、財力證明影本，及授權代刻印
    章之機會，於九十四年一月初，偽以丙○○名義，填寫信用
    貸款申請書，並由該真實姓名年籍不詳之成年男子，在該申
    請書申請人欄偽造丙○○之簽名一枚，及申請人配偶欄偽造
    丙○○之配偶江歡玶之簽名一枚，且盜用丙○○授權刻印之
    印章蓋印於其上，再由戊○○連同丙○○之身分證件、在職
    證明及財力證明影本，持向址設臺北市松山區○○○路○段
    二八九號臺新國際商業銀行（下稱臺新銀行）南京東路分行
    申請信用貸款而行使之，經臺新銀行審核通過核貸新臺幣（
    下同）六十一萬元後，臺新銀行南京東路分行承辦人乙○○
    旋即聯絡戊○○通知丙○○本人前來對保，該真實姓名年籍
    不詳之成年男子，乃冒稱丙○○本人，於同年月十二日下午
    三、四時許，攜丙○○之身分證件影本及丙○○授權刻印之
    印章，至臺新銀行南京東路分行附近之咖啡廳，與不知情之
    乙○○辦理對保，並於臺新銀行信用貸款借據暨約定書、客
    戶基本資料表、個人資料使用聲明書、開戶業務申請書、Ｖ
    ＩＳＡ晶片金融卡申請書、臺幣往來印鑑暨資料卡、本票授
    權書等文件上，偽造丙○○之簽名，並盜用丙○○之印章蓋
    印於其上（偽造之署押及盜用之印文詳如附表所示），又偽
    以丙○○名義簽發面額六十一萬元之本票一紙，作為上開借
    款之擔保，偽造完成後，將偽造之前開貸款文件及本票，一
    併交付乙○○而行使之，使臺新銀行南京東路分行承辦人員
    陷於錯誤，誤認丙○○本人確有貸款之意，而於同日下午四
    時二分許，撥款六十一萬元至丙○○在臺新銀行南京東路分
    行所開設帳號00000000號帳戶（該貸款屬回復型貸
    款，實際動用金額為七十七萬三千四百零二元），足以生損
    害於臺新銀行南京東路分行對於貸款審核之正確性，及丙○○本人，嗣因李銘瀧未按期清償，經臺新銀行南京東路分行
    向丙○○催繳，始悉上情。
二、案經丙○○訴由臺灣臺北地方法院檢察署檢察官，及臺灣士
    林地方法院檢察署呈請臺灣高等地方法院檢察署令轉臺灣臺
    北地方法院檢察署檢察官偵查起訴。
    理  由
壹、證據能力方面：
    本院資以認定本案之非供述證據（詳後述），查無違反法定
    程序取得之情形，依刑事訴訟法第一百五十八條之四反面規
    定，洵具證據能力，合先敘明。
貳、實體方面：
一、訊據被告甲○○固坦承系爭臺新銀行貸款為其所領用及繳付
    本息，惟矢口否認有何行使偽造私文書、偽造有價證券及詐
    欺取財犯行，辯稱：系爭臺新銀行貸款之申請書係告訴人親
    自簽名，戊○○僅代為送件，伊係徵得告訴人同意後使用該
    貸款，開戶之存摺及印章亦為告訴人所交付，便以清償貸款
    本息云云。經查：
  (一)系爭臺新銀行貸款並非告訴人所申請，告訴人亦未前往對保
    及辦理開戶等情，業據證人即告訴人於本院審理時結證明確
    （見本院卷第四十四頁反面至第四十五頁），證人即臺新銀
    行南京東路分行承辦人乙○○於本院審理時亦證稱：當初是
    瀧擎公司即被告的公司打電話表示客戶要辦貸款，由戊○○
    將丙○○名義申請之貸款申請書，連同丙○○之身分證件及
    財力證明等一併送件，貸款審核通過後，我就打電話告訴戊○○，表示要辦理對保，後來自稱丙○○之人打電話來說他
    要來對保，我通常會請客人到銀行的辦公室對保，因為有影
    印機可以影印，順便也讓客人安心，但當天自稱丙○○之人
    說他沒有時間上來，要我到外面對保，我們就約在臺新銀行
    南京東路分行附近之咖啡廳見面，本件對保我印象很深刻，
    因為這是我對保速度最快的一件，當時自稱丙○○之人一個
    人來，頭戴一頂棒球帽，帽子壓得很低，通常來辦理信用貸
    款之人都會問東問西，但自稱丙○○之人一進來，什麼都沒
    問，我把資料交給他，他就問我在哪裡簽名，哪裡要蓋章，
    就低著頭一直簽名及蓋章，且速度很快，對保時我試著說明
    什麼，可是他不聽只急著要走，沒有仔細閱讀契約條款，也
    沒有詢問相關違約金、利率、年限及每期應繳金額，而且當
    時我要核對他的身分證件正本，他說沒有，還說他剛去別家
    銀行對完保，就直接拿一張與被告之前所提供相同之丙○○
    身分證件影本給我，開戶之存摺及提款卡我是依申請書上指
    定寄送之地址寄送，我無法確認當時對保之人即為在庭之告
    訴人等語綦詳（見本院卷第五十一頁至第五十二頁）。且如
    附表所示文件上丙○○之簽名，經送法務部調查局鑑定結果
    ，與告訴人當庭簽名及於國泰世華商業銀行（下稱國泰世華
    銀行）開戶時所留存之簽名，筆劃特徵不同，復有法務部調
    查局九十六年七月二日調科壹字第○九六○○二六六○六○
    號鑑定通知書在卷可稽（見臺灣士林地方法院九十六年度簡
    字第六二號民事影印卷第四十八頁至第五十頁）。此外，並
    有臺新銀行九十五年七月十日臺新總法制第0000000
    000一號函及檢附之本案貸款相關資料、臺新銀行帳號0
    0000000號帳戶存摺、冒用明細附卷足憑（見臺灣臺
    北地方法院檢察署九十五年度他字第二○六五號偵查卷第一
    ○○頁至第一二三頁、第一三○頁、臺灣士林地方法院檢察
    署九十五年度他字偵查卷第十頁至第十二頁），堪認系爭臺
    新銀行貸款，應非告訴人所申請及對保無訛。
  (二)被告固辯稱：系爭臺新銀行貸款係告訴人申貸後出借伊使用
    ，並由伊負責繳納本息云云。然告訴人並未向臺新銀行申辦
    貸款、對保及開戶，業據告訴人證述如前，且當時與臺新銀
    行南京東路分行承辦人乙○○辦理對保之人，乃刻意與之相
    約在銀行外對保，且獨自前來，並故意將頭戴之棒球帽壓低
    ，企圖遮掩容貌，一直低頭簽名及蓋章，對於貸款契約內容
    漠不關心，僅急於離去，又提不出身分證件原本，與一般對
    保情形迥異等節，亦據證人乙○○結證在卷，業如前述。若
    非與乙○○對保之人並非告訴人本人，而因作賊心虛，深恐
    事跡敗露，何以有上開種種異於常情之舉？況果如被告所辯
    ，系爭臺新銀行貸款係告訴人本人申貸及對保，並慨然允諾
    出借被告使用，衡情被告既因亟需資金周轉而向告訴人借用
    該貸款，被告及戊○○於獲悉乙○○通知對保時，理應相當
    重視，並隨同告訴人前往對保，以瞭解貸款詳情，防杜糾紛
    ，並期順利完成對保手續，迅速取得貸款，以解決眼前財務
    窘境，焉有未加置理，任由告訴人一人獨自前往對保之理？
    此顯違常理。
  (三)參互上開事證，相互勾稽，足認被告確未徵得告訴人之同意
    或授權，而偽造貸款文件及本票，向臺新銀行詐取貸款無誤
    。是被告上開所辯，顯係事後圖卸之詞，不足採信。
  (四)綜上所述，被告辯解，要屬飾卸之詞，委不足取。本案事證
    明確，被告犯行，洵堪認定，應予依法論科。
  (五)至辯護人聲請鑑定如附表所示文件及如附件所示本票上之簽
    名，係告訴人以左手書寫，然告訴人平日並無以左手寫字之
    習慣，此據證人即告訴人於本院審理時結證在卷（見本院卷
    第四十六頁反面），況若被告確係徵得告訴人同意申貸並使
    用該貸款，衡情告訴人亦無故以左手簽名，設局誣陷被告之
    必要，是本院認待證事實已臻明瞭，無再調查之必要，附此
    敘明。
二、論罪科刑：
  (一)被告行為後，刑法部分條文業於九十四年一月七日修正，同
    年二月二日公布，並於九十五年七月一日施行，修正後即現
    行刑法第二條第一項規定：「行為後法律有變更者，適用行
    為時之法律，但行為後之法律有利於行為人者，適用最有利
    於行為人之法律。」，上開規定乃與刑法第一條罪刑法定主
    義契合，而貫徹法律禁止溯及既往原則，係規範行為後法律
    變更所生新舊法律比較適用之準據法，是刑法第二條本身雖
    經修正，但刑法第二條既屬適用法律之準據法，本身尚無比
    較新舊法之問題，應一律適用裁判時即修正後刑法第二條規
    定以決定適用之刑罰法律，合先敘明。而有關新舊法之比較
    ，應就罪刑有關之共犯、連續犯、牽連犯加重等暨其他法定
    加減原因（如身分加減）與加減例等一切情形，綜其全部罪
    刑之結果而為比較（最高法院九十五年第八次刑事庭會議決
    議參照）。經查：
    1.刑法第二百零一條偽造有價證券罪法定刑罰金部分，依修
      正前刑法第三十三條第五款規定：「罰金：（銀元）一元
      以上。」，而銀元與新臺幣間之折算，依現行法規所定貨
      幣單位折算新臺幣條例規定，以銀元一元折算新臺幣三元
      ；修正後刑法第三十三條第五款則規定：「罰金：新臺幣
      一千元以上，以百元計算之。」，經比較新舊法之規定，
      修正後刑法第三十三條第五款所定罰金之最低數額，較之
      修正前提高，自以修正前刑法第三十三條第五款規定有利
      於被告。
    2.修正前刑法第二十八條規定：「二人以上共同實施犯罪之
      行為者，皆為正犯。」，修正後刑法第二十八條則規定：
      「二人以上共同實行犯罪之行為者，皆為正犯。」，其中
      「實施」一語，涵蓋陰謀、預備、著手及實行之概念在內
      ，其範圍較廣；而「實行」則著重於直接從事構成犯罪事
      實之行為，其範圍較狹，是修正後刑法共同正犯之範圍已
      有限縮。共同正犯之範圍既因此而有變動，自屬犯罪後法
      律有變更，而非僅屬純文字修正（最高法院九十七年度臺
      上字第三七號判決參照），於本案被告之犯罪行為，依新
      舊法，均成立共同正犯，適用新法並無較有利於被告。
    3.修正後刑法業已刪除第五十六條連續犯之規定，是於新法
      修正施行後，行為人之數犯罪行為，即須分論併罰，此刪
      除雖非犯罪構成要件之變更，但顯已影響行為人刑罰之法
      律效果，自屬法律有變更，比較新舊法結果，適用被告行
      為時法律即舊法論以連續犯，對被告並無不利。
    4.修正後刑法第五十五條關於牽連犯之規定業經刪除，則被
      告所犯各罪，即應予分論併罰，比較新舊法結果，以適用
      被告行為時即修正前刑法第五十五條牽連犯之規定，較有
      利於被告。
    5.綜上法律修正前、後之整體比較，揆諸前揭最高法院決議
      及修正後刑法第二條第一項之「從舊從輕」原則，適用九
      十四年二月二日修正後之刑法，對被告並未較有利，自應
      適用修正前刑法之相關規定。
    6.修正後刑法第五十五條規定：「一行為而觸犯數罪名者，
      從一重處斷，但不得科以較輕罪名所定最輕本刑以下之刑
      。」，此但書科刑之限制，為想像競合犯法理之明文化，
      非屬法律之變更，自無新舊法比較之問題（最高法院九十
      七年度臺上字第九○六號判決參照）。
  (二)按行使偽造之有價證券以使人交付財物，本即含有詐欺之性
    質，如果所交付之財物，即係該證券本身之價值，其詐欺取
    財仍屬行使偽造有價證券之行為，不另論以詐欺取財罪；但
    如行使該偽造之有價證券，係供擔保或作為新債清償而借款
    ，則其借款之行為，已屬行使偽造有價證券行為以外之另一
    行為，始應再論以詐欺取財罪，並依牽連犯關係，從一重處
    斷（最高法院九十年度臺上字第五四一六號判決參照）。本
    案被告為向臺新銀行借款，而夥同共犯偽造本票並交付之，
    以作為借款之擔保，核其所為，係犯刑法第二百十六條、第
    二百十條行使偽造私文書罪、刑法第二百零一條第一項偽造
    有價證券罪，及刑法第三百三十九條第一項詐欺取財罪。被
    告偽造署押、盜用印章以偽造如附表所示之私文書後持以行
    使，其偽造署押、盜用印章為偽造私文書之部分行為，偽造
    私文書之低度行為，復為行使偽造私文書之高度行為所吸收
    ；另被告偽造署押及盜用印章係偽造有價證券之部分行為，
    其偽造後復持以行使，行使之低度行為經偽造之高度行為所
    吸收，均不另論罪。被告於對保之同一時地偽造如附表編號
    二至九所示之私文書，侵害同一之法益，各行為之獨立性極
    為薄弱，依一般社會健全觀念，在時間差距上，難以強行分
    開，應為接續犯，而為包括一罪（最高法院八十六年臺上字
    第三二九五號判例參照）。被告與戊○○及另一真實姓名年
    籍不詳之成年男子間，具有犯意聯絡及行為分擔，為共同正
    犯。被告以一行為，於臺新銀行信用貸款申請書同時偽造丙○○及江歡玶簽名之私文書並持以行使之，係屬想像競合犯
    ，應依法從一重論處行使偽造私文書罪（最高法院七十三年
    臺上字第三六二九號判例參照）。被告先後二次行使偽造私
    文書犯行，時間緊接，方法相同，觸犯構成要件相同之罪名
    ，顯係基於概括犯意反覆為之，為連續犯，依修正前刑法第
    五十六條之規定，論以一罪，並加重其刑。被告所犯連續行
    使偽造私文書、偽造有價證券及詐欺取財三罪間，有方法目
    的之牽連關係，應從一重之偽造有價證券罪論處。起訴書雖
    未敘及被告於臺新銀行信用貸款申請書申請人配偶欄偽造江
    歡玶簽名並持以行使之犯行，惟該部分與被告前開於臺新銀
    行信用貸款申請書申請人欄偽造告訴人簽名並持以行使之犯
    行間，有想像競合犯之裁判上一罪關係，為起訴效力所及，
    本院自應併予審究。爰審酌被告因需款孔急，竟夥同共犯利
    用告訴人委請其申辦其他銀行貸款之機會，冒用告訴人名義
    偽造貸款文件並簽發本票以詐取貸款，且犯罪後猶飾詞圖卸
    ，否認犯行，及其品行、智識程度、生活狀況、告訴人及臺
    新銀行所受之損害等一切情狀，量處如主文第一項所示之刑
    。又被告之犯罪時間雖在九十六年四月二十四日之前，然被
    告既經本院判處有期徒刑三年二月，所犯之罪又屬中華民國
    九十六年罪犯減刑條例第三條第一項第十五款所列不予減刑
    之罪，故不予減刑。末按如附表所示偽造之私文書及如附件
    所示之本票，雖已執交臺新銀行，非屬被告所有，然如附表
    所示偽造之私文書上偽造之丙○○及江歡玶署押共十二枚，
    及如附件所示偽造之本票，不問屬於犯人與否，分應依刑法
    第二百十九條、第二百零五條規定，宣告沒收之。至如附表
    所示偽造之私文書上，盜用丙○○授權刻印之印章所蓋之印
    文，非屬偽造之印文，故不予沒收（最高法院四十八年臺上
    字第一五三三號、四十八年臺上字第一一三號判例參照），
    附此敘明。
三、不另為無罪之諭知部分：
  (一)公訴意旨另以：被告明知告訴人於九十三年十二月二十七日
    下午與國泰世華銀行行員周遠豪完成對保手續後，僅授權被
    告向遠東國際商業銀行（下稱遠東銀行）申辦貸款二十萬元
    ，然被告為免告訴人發現遠東銀行之貸款案係核貸五十萬元
    ，且為求順利取得多餘款項供己周轉使用，乃與戊○○、遠
    東銀行業務經辦丁○○共同意圖為自己不法所有及基於偽造
    文書、偽造有價證券之犯意聯絡，於同日晚間，在臺北市○○街停車場內，與告訴人辦理對保手續時，僅提供空白之個
    人貸款契約書、撥款暨扣款委託書、本票、授權書等文件予
    告訴人簽名，戊○○則在旁附和後續貸款及代償作業其會處
    理云云，致告訴人陷於錯誤，以為僅向遠東銀行貸款二十萬
    元，而於上揭空白文件上簽署姓名，其後被告、戊○○、丁○○即逾越授權，由丁○○配合在上開告訴人簽署姓名之空
    白個人貸款契約書、撥款暨扣款委託書、本票、授權書等文
    件上，分別填入借款金額、發票金額均為五十萬元，簽約日
    期、發票日期均為同年月二十九日，並於上開文件上蓋用丙○○之印文共二十一枚，表明丙○○於同日與遠東銀行簽約
    借款五十萬元，並簽發發票日為同日、金額五十萬元之本票
    一紙予遠東銀行作為擔保，且授權遠東銀行於行使該五十萬
    元本票權利時，得逕行填列到期日，而分別偽造私文書（即
    個人貸款契約書、撥款暨扣款委託書、授權書部分）及偽造
    有價證券（即本票部分），丁○○更於其業務上製作之個人
    貸款契約書對保欄內，虛偽登載對保日期為同日，對保地點
    為桃園市○○街七十八號三樓之遠東銀行桃園分行，表明於
    上開時、地與告訴人完成對保手續，並交回遠東銀行以行使
    ，致遠東銀行陷於錯誤，以為告訴人本人確實申貸五十萬元
    ，而於同年月三十一日，將款項五十萬元撥入告訴人為配合
    本次貸款而申設，由丁○○於同日代為領取，交由被告保管
    存摺、提款卡、印鑑之遠東銀行第00000000000
    000號帳戶，足以生損害於告訴人及遠東銀行對貸款審核
    之正確性。因認被告此部分另涉犯刑法第二百十六條、第二
    百十條行使偽造私文書罪、刑法第二百零一條第一項偽造有
    價證券罪，及刑法第三百三十九條第一項詐欺取財罪云云。
  (二)按犯罪事實應依證據認定之，無證據不得認定犯罪事實，刑
    事訴訟法第一百五十四條第二項定有明文。此所謂認定犯罪
    事實之證據，無論其為直接或間接證據，均須達於通常一般
    人均不致有所懷疑，而得確信其為真實之程度，始得據為有
    罪之認定，若其關於被告是否犯罪之證明未能達此程度，而
    有合理性懷疑之存在，致使無法形成有罪之確信，根據「罪
    證有疑、利於被告」之證據法則，即不得遽為不利被告之認
    定（最高法院二十九年上字第三一○五號、四十年臺上字第
    八六號、七十六年臺上字第四九八六號判例參照）。次按告
    訴人之告訴，係以使被告受刑事追訴為目的，其指訴是否與
    事實相符，仍應調查其他證據，以資審認，必被害人所述被
    害情形，無瑕疵可擊，且就其他方面調查，又與事實相符，
    始足據為有罪判決之基礎（最高法院八十一年度臺上字第三
    五三九號判決參照）。
  (三)公訴人認被告涉有上揭犯行，無非係以告訴人之指訴、共犯
    丁○○之供述、證人周遠豪之證述、遠東銀行個人小額信用
    貸款申請書、個人小額貸款契約書、撥款暨扣款委託書、本
    票及授權書、遠東銀行九十六年十二月二十五日（九六）遠
    銀消字第八六四號函及附件等件，為其主要論據。
  (四)訊據被告固不否認代告訴人送件申辦系爭遠東銀行貸款，惟
    堅詞否認有何上述犯行，辯稱：告訴人於對保時即知悉系爭
    遠東銀行貸款為五十萬元，伊因周轉所需，經告訴人同意後
    借用其中二十五萬元，告訴人將每月應分擔之本息匯給伊，
    並將遠東銀行之存摺交給伊，由伊負責繳納本息等語。
  (五)經查，告訴人於九十三年十二月二十七日下午與國泰世華銀
    行行員周遠豪完成對保手續後，即向被告表示僅需再貸款二
    十萬元，並於同日晚間由戊○○陪同，在臺北市峨嵋停車場
    ，與遠東銀行業務經辦丁○○辦理對保時，又再度向戊○○
    及丁○○重申其僅需貸款二十萬元，當時貸款文件及本票上
    係空白，並未記載貸款金額等情，固據證人即告訴人於本院
    審理時指證在卷（見本院卷第四十二頁至第四十三頁）。然
    告訴人係五十九年出生，職業為軍人，其於九十三年十二月
    間向國泰世華銀行及遠東銀行辦理貸款，係為清償前向萬泰
    商業銀行及臺東區中小企業銀行之信用貸款，且於當日與丁○○對保前，甫與國泰世華銀行行員周遠豪完成對保，並於
    對保時填寫資料，此據證人即告訴人證述在卷（見本院卷第
    四十一頁、第四十五頁），告訴人既為智慮成熟之成年人，
    並已有相當之社會歷練，及數次向銀行貸款之經驗，豈有明
    知貸款契約及本票均係空白，亦未載明貸款金額，顯與一般
    貸款常情歧異之情況下，猶率爾簽名對保，事後又未加聞問
    之可能？況遠東銀行於九十三年十二月三十一日撥款五十萬
    元至告訴人遠東銀行帳號00000000000000號
    帳戶後，旋於同日匯出二十二萬五千八百三十八元至告訴人
    臺東區中小企業銀行帳號0000000000000號帳
    戶，用以代償告訴人於臺東區中小企業銀行之信用貸款，此
    有遠東銀行九十六年十二月二十五日（九六）遠銀消字第八
    六四號函在卷可憑（見同上偵續字偵查卷第二○六頁），告
    訴人亦不諱言：「世華銀行的貸款是匯到我的帳戶，由我自
    己保管世華銀行的存摺，遠東銀行的貸款雖也匯到我遠東銀
    行帳戶，但存摺我都沒有拿過，當時被告匯給我二十幾萬，
    我覺得怪怪的，就向被告要存摺，被告一直拖，一直沒有給
    我」等語（見同上偵續字偵查卷第一一四頁），果若告訴人
    所稱其於對保時，貸款契約及本票皆未載明貸款金額，告訴
    人既於對保之際一再強調貸款金額為二十萬元，足徵其對貸
    款金額相當重視，而其自行向銀行查證貸款金額又無任何困
    難，焉有明知用以清償臺東區中小企業銀行信用貸款之金額
    ，已逾貸款金額，被告復一再推諉拒還存摺，心知有異，竟
    未予質疑並詳加查證，此顯悖異常情。
  (六)綜上各情，足證被告辯解，並非全然不可信。本院自不能徒
    憑告訴人之片面指訴，又乏其他證據可佐之情況下，遽為不
    利於被告之認定。公訴人所提證據及指出證明之方法，無從
    說服本院形成被告所涉上開犯行有罪之心證，此外，復查無
    其他積極證據足資認定被告確有公訴人所指前揭犯行，既不
    能證明被告犯罪，此部分原應為無罪之諭知，惟起訴書認此
    部分與前開有罪部分有連續犯之裁判上一罪關係，爰不另為
    無罪之諭知。
據上論斷，應依刑事訴訟法第二百九十九條第一項前段，刑法第
二條第一項前段、第二百零一條第一項、第二百十六條、第二百
十條、第三百三十九條第一項、第五十五條、第二百十九條、第
二百零五條、修正前刑法第二十八條、第五十六條、第五十五條
，刑法施行法第一條之一第一項、第二項前段，判決如主文。
本案經檢察官楊冀華到庭執行職務
中    華    民    國  九十七  年   十一   月  二十六  日
                          臺灣臺北地方法院刑事第七庭
                              審判長法  官  高偉文
                                    法  官  林勇如
                                    法  官  孫萍萍
以上正本證明與原本無異。
如不服本判決應於收受送達後十日內向本院提出上訴書狀，並應
敘述具體理由；其未敘述上訴理由者，應於上訴期間屆滿後二十
日內向本院補提理由書（均須按他造當事人之人數附繕本）「切
勿逕送上級法院」。
                                    書記官  林義盛
中    華    民    國  九十七  年   十一   月  二十六  日
附錄本判決論罪科刑依據之法條：
刑法第二百零一條第一項
意圖供行使之用，而偽造、變造公債票、公司股票或其他有價證
券者，處三年以上十年以下有期徒刑，得併科三千元以下罰金。
刑法第二百十條
偽造、變造私文書，足以生損害於公眾或他人者，處五年以下有
期徒刑。
刑法第二百十六條
行使第二百十條至第二百十五條之文書者，依偽造、變造文書或
登載不實事項或使登載不實事項之規定處斷。
刑法第三百三十九條
意圖為自己或第三人不法之所有，以詐術使人將本人或第三人之
物交付者，處五年以下有期徒刑、拘役或科或併科一千元以下罰
金。
以前項方法得財產上不法之利益或使第三人得之者，亦同。
前二項之未遂犯罰之。


司法院資訊處製作；財團法人民間司法改革基金會備份。
